【裁判字號】    98,訴,374
【裁判日期】    980722
【裁判案由】    誣告等
【裁判全文】
臺灣雲林地方法院刑事判決               98年度訴字第374號
公  訴  人  臺灣雲林地方法院檢察署檢察官
被      告  乙○○
                    （現於臺灣雲林第二監獄執行中）
上列被告因違反毒品危害防制條例案件，經檢察官提起公訴（98
年度偵字第334 號、第1108號、第1943號），本院判決如下：
    主      文
乙○○幫助施用第一級毒品，累犯，處有期徒刑肆月，如易科罰
金，以新臺幣壹仟元折算壹日。
    事      實
一、(一)乙○○前因1.施用第一級、第二級毒品案件，經本院於民
      國93年9 月15日以93年度訴字第361 號判決有期徒刑9 月
      、有期徒刑5 月，並定應執行之刑有期徒刑1 年確定；2.
      竊盜、搶奪及贓物案件，經本院於94年4 月25日以93年度
      訴字第539 號判處有期徒刑1 年5 月（後經減刑為有期徒
      刑8 月又15日）、有期徒刑7 月（後經減刑為有期徒刑3
      月又15日）、有期徒刑4 月（後經減刑為有期徒刑2 月）
      確定；3.詐欺案件，經本院於94年5 月1 日以94年度簡字
      第44號判處有期徒刑4 月（後經減刑為有期徒刑2 月）；
      4.竊盜案件，經本院虎尾簡易庭以94年度虎簡字第76號判
      處有期徒刑6 月（經減刑為有期徒刑3 月）；5.施用第一
      級、第二級毒品案件，經本院於94年8 月15日，以94年度
      訴字第494 號判決有期徒刑1 年（嗣減為有期徒刑6 月）
      、有期徒刑8 月（嗣減刑為有期徒刑4 月）確定。嗣2.、
      3.、4.、5.部分經定應執行之刑有期徒刑2 年3 月確定，
      與前開1.部分接續執行，於97年2 月5 日假釋付保護管束
      ，於97年4 月2 日假釋期滿未經撤銷，以已執行論。
    (二)詎仍不知悔改，基於幫助甲○○施用第一級毒品海洛因之
      犯意，於97年9 月26日下午3 時許，在雲林縣褒忠鄉○○
      村○○路206 巷51號甲○○之住處，由甲○○提供價值新
      臺幣（下同）3,000 元之行動電話0000-000000號手機1支
      作為質押，乙○○則出資300 元，並由乙○○出面至雲林
      縣元長鄉「俗俗賣」商家隔壁巷口處，向蔡慶平（販賣毒
      品部分另經提起公訴）購買價值500 元之海洛因1 小包，
      乙○○於返回甲○○上開住處後，再將購得之海洛因與甲
      ○○朋分施用。
二、案經雲林縣警察局虎尾分局報告臺灣雲林地方法院檢察署檢
    察官偵查起訴。
    理      由
甲、程序部分：
一、按被告以外之人於審判外之言詞或書面陳述，除法律有規定
    者外，不得作為證據。又被告以外之人於審判外之陳述，雖
    不符前4 條之規定，而經當事人於審判程序同意作為證據，
    法院審酌該言詞陳述或書面陳述作成時之情況，認為適當者
    ，亦得為證據，刑事訴訟法第159 條第1 項、第159 條之5
    第1 項定有明文。
二、查甲○○於警詢及檢察官訊問之具結筆錄，均為被告乙○○
    以外之人於審判外之言詞陳述，惟被告及檢察官於本院審理
    時同意作為證據，本院揆諸前開法條規定，並審酌前開言詞
    陳述作成時之情況，認為適當，自得作為證據，合先敘明。
乙、實體部分：
一、訊據被告乙○○固坦承上述事實欄之事實不諱，惟矢口否認
    有何幫助甲○○施用第一級毒品海洛因之犯行，辯稱：被告
    也有一同施用，並非幫助施用云云。經查：
    (一)被告乙○○於97年9 月26日下午3 時許，在雲林縣褒忠鄉
      ○○村○○路206 巷51號甲○○之住處，由甲○○提供價
      值3,000 元之行動電話0000-000000 號手機1 支作為質押
      ，被告則出資300 元，並由被告出面至雲林縣元長鄉「俗
      俗賣」商家隔壁巷口處，向蔡慶平購買價值500 元之海洛
      因1 小包，被告於返回甲○○上開住處後，再將購得之海
      洛因與甲○○朋分施用之事實，業據甲○○於97年12月3
      日警詢（警卷第3 至5 頁）、97年4 月2 日檢察官訊問時
      （98年度偵字第1108號卷第32至36頁）供述明確，復經被
      告歷於警詢、檢察官訊問及本院審理時均坦認在卷，可以
      認定。
    (二)查被告固與甲○○各出資300 元及以手機質押，惟係由被
      告出面與蔡慶平聯絡交易，購得海洛因1 小包後，始攜回
      甲○○家中，由被告與甲○○共同施用上開海洛因1 包，
      是被告出面代為洽購海洛因供甲○○施用之行為，係幫助
      甲○○施用海洛因，而應成立幫助施用第一級毒品罪無疑
      。至被告辯稱其也有一同施用，並非幫助施用云云，難認
      可採。
    (三)綜上，本案事證明確，被告幫助甲○○施用第一級毒品犯
      行堪以認定，應依法論科。
二、論罪科刑之理由：
    (一)核被告乙○○所為，係犯刑法第30條第1 項幫助違反毒品
      危害防制條例第10條第1項之施用第一級毒品罪。
    (二)又其前因1.施用第一級、第二級毒品案件，經本院於93年
      9 月15日以93年度訴字第361 號判決有期徒刑9 月、有期
      徒刑5 月，並定應執行之刑有期徒刑1 年確定；2.竊盜、
      搶奪及贓物案件，經本院於94年4 月25日以93年度訴字第
      539 號判處有期徒刑1 年5 月（後經減刑為有期徒刑8 月
      又15日）、有期徒刑7 月（後經減刑為有期徒刑3 月又15
      日）、有期徒刑4 月（後經減刑為有期徒刑2 月）確定；
      3.詐欺案件，經本院於94年5 月1 日以94年度簡字第44號
      判處有期徒刑4 月（後經減刑為有期徒刑2 月）；4.竊盜
      案件，經本院虎尾簡易庭以94年度虎簡字第76號判處有期
      徒刑6 月（經減刑為有期徒刑3 月）；5.施用第一級、第
      二級毒品案件，經本院於94年8 月15日，以94年度訴字第
      494 號判決有期徒刑1 年（嗣減為有期徒刑6 月）、有期
      徒刑8 月（嗣減刑為有期徒刑4 月）確定。嗣2.、3.、4.
      、5.部分經定應執行之刑有期徒刑2 年3 月確定，與前開
      1.部分接續執行，於97年2 月5 日假釋付保護管束，於97
      年4 月2 日假釋期滿未經撤銷，以已執行論，有臺灣高等
      法院被告前案紀錄表1 份附卷可憑，其於前開徒刑執行完
      畢後5 年內，故意犯本件有期徒刑以上之罪，為累犯，應
      依法加重其刑。
    (三)被告以幫助之意思參與實施犯罪構成要件以外之行為，應
      論以幫助犯，並按正犯之刑減輕，並依法先加後減之。
    (四)爰審酌被告有構成累犯之前科已如前述，仍不知檢點行徑
      ，竟代為購買海洛因，而幫助甲○○施用第一級毒品，惟
      其犯後大致坦白承認，態度尚稱良好等犯罪之動機、目的
      、手段及造成之損害等一切情狀，量處如主文所示之刑，
      並諭知如易科罰金之折算標準。
三、據上論斷，依刑事訴訟法第299 條第1 項前段，毒品危害防
    制條例第10條第1 項，刑法第11條前段、第30條、第47條第
    1 項、第41條第1 項前段，刑法施行法第1 條之1 ，判決如
    主文。
本案經檢察官郭俊男到庭執行職務
中    華    民    國    98    年    7     月    22    日
                  刑事第三庭審判長法  官  林輝煌
                                  法  官  蕭雅毓
                                  法  官  李貞瑩
以上正本證明與原本無異。
如不服本判決應於收受送達後十日內向本院提出上訴書狀，並應
敘述具體理由；其未敘述上訴理由者，應於上訴期間屆滿後二十
日內向本院補提理由書（均須按他造當事人之人數附繕本）「切
勿逕送上級法院」。
                                  書記官  金雅芳
中    華    民    國    98    年    7     月    22    日
附錄本案論罪科刑法條全文
毒品危害防制條例第10條
施用第一級毒品者，處 6 月以上 5 年以下有期徒刑。
施用第二級毒品者，處 3 年以下有期徒刑。


司法院資訊處製作；財團法人民間司法改革基金會備份。
